臺灣臺南地方法院臺南簡易庭民事判決
111年度南小字第683號
原      告  元大商業銀行股份有限公司



法定代理人  翁健    
訴訟代理人  李裕吉  
            林錦輝律師
複代理人    林家綾律師
被      告  王琮閔  
上列當事人間請求清償借款事件，本院於民國111年5月25日言詞
辯論終結，判決如下：
    主  文
被告應給付原告新臺幣捌萬玖仟參佰肆拾捌元，及其中新臺幣參
萬壹仟零肆拾陸元自民國一零六年三月二十三日起至清償日止，
按週年利率百分之十五計算之利息。
訴訟費用新臺幣壹仟元由被告負擔。
本判決得假執行。
　　事實及理由
 一、原告起訴主張：被告前向向大眾商業銀行股份有限公司（
     下稱大眾銀行）申請現金卡使用，大眾銀行與被告約定被
     告實際可動用之借款額度依大眾銀行最後之審核結果或調
     整後之額度為準，約定被告若於每月應繳日前未繳付或繳
     清每月最低應付款，自翌日起改按週年利率15%計算利息。
     詎被告並未依約清償。嗣大眾銀行與原告合併，以原告為
     存續公司，經原告核算結果，被告就前述現金卡契約所生
     之債務，至民國106年3月22日止，尚欠新臺幣(下同)89,34
     8元（含31,046元之本金）。爰依消費借貸之法律關係，提
     起本訴。並聲明：如主文第1項所示。
二、被告則以：伊不知如何積欠原告借款的，若僅還本金伊可接
    受，但原告10幾年來都沒有向伊催討過等語。並聲明：原告
    之訴駁回。
三、本件原告主張之前揭事實，業據與其所述相符之大眾Much現
    金卡申請書暨約定事項、帳戶資料、催收動作紀錄報告為證
    。被告雖抗辯原告10幾年來，都沒有向伊催討過上開債務等
    語。惟依原告所提出之催收動作紀錄報告所示，原告曾於10
    6年8月8號寄出催收信件至被告之戶籍地址，嗣後，履經原
    告去電催討，被告亦曾於110年5月21日回電向原告表示：「
    經核申無誤，因疫情影響只能分期繳款....」等語，有原告
    所提出之催收記錄報告附卷可查（見卷第45頁至第48頁），
    顯見原告於被告積欠債務期間，曾多次向被告催討無訛。是
    被告上開抗辯，係屬無據尚難採憑。
四、按借用人應於約定期限內，返還與借用物種類、品質、數量
    相同之物；遲延之債務，以支付金錢為標的者，債權人得請
    求依法定利率計算之遲延利息，但約定利率較高者，仍從其
    約定利率，民法第478條前段、第233條第1項分別定有明文
    。本件被告積欠原告上開帳款及約定利息未為清償，是原告
    本於消費借貸之法律關係，請求被告給付上開欠款，即屬有
    據，應予准許。爰判決如主文第1項所示。
五、本件係依民事訴訟法第436條之8第1項規定之小額訴訟事件
    所為被告敗訴之判決，依民事訴訟法第436條之20之規定，
    應依職權宣告假執行。
六、訴訟費用負擔之依據：民事訴訟法第78條、第436條之19第1
    項。
中    華    民    國   111    年    6     月    30    日
                  臺灣臺南地方法院臺南簡易庭
                          法  官  葉淑儀
以上正本係照原本作成。
如對本判決上訴，須於判決送達後20日內向本院提出上訴狀，並
須表明原判決所違背之法令及其具體內容與依訴訟資料可認為原
判決有違背法令之具體事實之上訴理由（均須按他造當事人之人
數附繕本）。
中    華    民    國   111    年    6     月    30    日
                          書記官  林幸萱